最高法院刑事判決　　　　　　　　　　　　　　　九十三年度台上字第一七０四號
　　上訴人　甲○○
　　　　　　　　　　（另案在台灣台東監獄東成分監執行中）
右上訴人因違反毒品危害防制條例案件，不服台灣高等法院花蓮分院中華民國九十二
年十二月十日第二審判決（九十二年度上訴字第九二號，起訴案號：台灣台東地方法
院檢察署八十九年度毒偵字第一八九號），提起上訴，本院判決如左：
    主  文
上訴駁回。
    理  由
按刑事訴訟法第三百七十七條規定，上訴於第三審法院，非以判決違背法令為理由，
不得為之。是提起第三審上訴，應以原判決違背法令為理由，係屬法定要件。如果上
訴理由狀並未依據卷內訴訟資料，具體指摘原判決不適用何種法則或如何適用不當，
或所指摘原判決違法情事，顯與法律規定得為第三審上訴理由之違法情形，不相適合
時，均應認其上訴為違背法律上之程式，予以駁回。本件原判決認定上訴人甲○○基
於售賣第二級毒品安非他命牟利之概括犯意，於民國八十九年四月十六日凌晨二時許
，在台東市○○路、中正路口附近，以新台幣（下同）二千元之價格，售賣安非他命
乙包予王毅菘施用。同月十九日下午五時許，王毅菘因持有安非他命為警查獲，供出
其毒品係來自於上訴人，經警方授意，由王毅菘之胞兄王毅平於同日下午六時二十分
許，以行動電話向上訴人佯稱欲購買二千元之安非他命，雙方約定在台東市○○路洋
洲飯店交易。同日下午六時四十五分許，上訴人依約抵上開處所與王毅平交易時，為
埋伏之員警當場查獲，始未得逞等情，因而維持第一審論處上訴人連續販賣第二級毒
品罪刑之判決，駁回其於第二審之上訴，已綜合全部卷證資料，敘明其所憑之證據及
認定之理由；而以上訴人否認犯罪所持之辯解為不足採，予以指駁綦詳。所為論敘，
俱有卷存之證據資料可資覆按，從形式上觀察，並無判決違背法令之情形存在。按司
法警察（官）對於自始即有犯罪故意之行為人，因達成犯罪調查目的之必要，佈設機
會，與之對合，藉以蒐集證據，且不違背法定程序者，自為法之所許。此與對於原無
犯罪故意之人，而以引誘、教唆等違法手段，設局誘陷，引發其犯意，致蹈陷犯罪者
，因有害於公平正義，亦顯然違反人權之保障，其因此所取得之證據並無容許性之情
形不同。上訴人因售賣安非他命予王毅菘，經警方查獲王毅菘後，供出其來源，再由
王毅平配合警方辦案，以行動電話與上訴人約定購買安非他命，為原判決合法認定之
事實，則上訴人顯然自始即有售賣安非他命之故意，警方僅因達成犯罪調查目的之必
要，由王毅平出面向上訴人購買安非他命，藉以蒐集證據，復無其他違反法定程序之
情形，原判決採為不利於上訴人之認定，殊無上訴意旨所稱採證違誤之可言。又上訴
人既有售賣安非他命之故意，且依約攜帶安非他命前往交付，即已著手於售賣毒品行
為之實施，但王毅平意在協助警方辦案，並無購買安非他命之真意，事實上不能真正
完成安非他命之買賣行為，原判決以上訴人此部分所為，係犯毒品危害防制條例第四
條第五項、第二項之販賣第二級毒品未遂罪，與其所犯同條例第四條第二項販賣第二
級毒品罪（即售賣予王毅菘部分）之先後數行為，犯意概括，因依連續犯論以販賣第
二級毒品罪，並加重其刑，尤無上訴意旨所稱判決適用法則不當之違法情形。再，原
判決綜合上訴人之供述，證人王毅菘、王毅平及警員王英俊、吳竹勝、莊俊男等人之
證言，參酌扣案之毒品及法務部調查局檢驗通知書等卷證資料，為判決之基礎，已詳
敘其斟酌取捨而得心證之理由。上訴意旨，對於原判決依憑證據所為之事實認定，究
竟如何違背法令，未依據卷內訴訟資料具體指摘，僅泛稱上開證人所為之證言尚有瑕
疵，原審未予究明，遽為上訴人有罪之論據，難謂適法等語，漫就原審採證認事職權
之適法行使，及判決內已明白論斷之事項，憑己見為空泛之指摘，並為單純事實上之
爭執，與法律規定得為第三審上訴理由之違法情形，不相適合，其上訴為違背法律上
之程式，應予駁回。
據上論結，應依刑事訴訟法第三百九十五條前段，判決如主文。
中　　　華　　　民　　　國　　九十三　　年　　　四　　　月　　　八　　　日
                              最高法院刑事第四庭
                                  審判長法官  紀　俊　乾
                                        法官  劉　介　民
                                        法官  陳　東　誥
                                        法官  洪　明　輝
                                        法官  孫　增　同
      右正本證明與原本無異
                                              書  記  官
中　　　華　　　民　　　國　　九十三　　年　　　四　　　月　　 十二 　　日
                                                                        Ｑ
